臺灣宜蘭地方法院刑事判決　　　　　　　　九十三年度易緝字第一號
　　公　訴　人　臺灣宜蘭地方法院檢察署檢察官
　　被　　　告　乙○○
右列被告因竊盜案件，經檢察官提起公訴（九十一年度偵字第二六二六號），本院判
決如左：
    主  文
乙○○連續竊盜，處有期徒刑陸月，如易科罰金，以佰元折算壹日，扣案之鑰匙壹
把沒收。
    事  實
一、乙○○基於意圖為自己不法所有之概括犯意，先於民國九十一年七月四日下午，
    在宜蘭縣冬山鄉○○路○段七一七巷一弄十七號處所與丙○○喝酒聊天，於丙○○不知情之情形下，進入臥室竊取放置於電視機上皮包內丙○○所有之身分證、
    健保卡、汽車駕駛執照各一張；再於同年七月七日晚間七時許，在宜蘭縣冬山鄉
    ○○路，以其所有之鑰匙一把，竊取林彩茹所有而由甲○○使用之車牌號碼ＲＥ
    Ｊ─二五二號（起訴書誤載為ＲＥＪ─二五五號）機車一部，於得手後並將該機
    車車牌卸下。嗣於同年七月八日上午七時三十分許，乙○○騎乘上開機車前往宜
    蘭縣某理容院消費，為理容院人員發現有異後報警處理，為警在其身上查獲丙○○之前揭身分證、健保卡、駕駛執照各一張，並扣得乙○○所有供竊盜所用之鑰
    匙一把，始知悉上情。
二、案經宜蘭縣警察局羅東分局報請臺灣宜蘭地方法院檢察署檢察官偵查起訴。
    理  由
一、訊據被告乙○○僅坦承於九十一年七月七日晚間七時許，在宜蘭縣冬山鄉○○路
    ，因見車牌號碼ＲＥＪ─二五二號機車停於路旁而將之騎走供己使用之事實，惟
    矢口否認有竊盜犯行，並辯稱：伊並沒有拿丙○○的物品，是丙○○叫伊幫忙找
    工作時將身分證及駕照交給伊，但於查獲時身上為何會有健保卡伊也不清楚，而
    機車當時是放在路邊，鑰匙也在車上，伊以為沒人要就將機車騎回家，但因為機
    車車牌要掉下來，所以才將車牌卸下云云。然查：
  (一)被告前於警、偵訊中，即坦承至丙○○住處喝酒聊天，並趁丙○○不注意之際，
    竊取丙○○所有之前揭證件（參見宜蘭縣警察局羅東分局警羅刑字第九一○○○
    一三○五七號卷第二頁九十一年七月八日警訊筆錄、臺灣宜蘭地方法院檢察署偵
    查卷第九頁九十一年七月八日偵訊筆錄），雖被告本院審理中翻異前詞，辯稱係
    因丙○○拜託其代為尋找工作而僅交付身分證及駕駛執照，惟被告為警查獲後，
    從其身上扣得丙○○之身分證、健保卡、汽車駕駛執照等物，有贓物認領保管單
    一紙在卷可證。再被害人丙○○於警訊中，亦明白指述前揭證件失竊之事實（參
    見前揭警訊卷第四頁九十一年七月八日警訊筆錄），雖被害人丙○○於本院審理
    中改稱：當日伊和被告喝酒打賭，被告打賭會將伊的身分證變成他的身分證，而
    身分證是放在主臥室的皮包內，後來警察通知去拿身分證，伊覺得很奇怪，一想
    才知道身分證變到被告那裡去，伊只有遺失身分證，健保卡、駕照都在家裡並無
    遺失過，且當時伊沒有拜託被告幫伊找工作等語（參見本院九十三年二月二十五
    日審判筆錄），但依被害人丙○○於本院審理中證述就交付身分證之原因及遺失
    證件數量，經核均與被告前開辯詞相左，參以被害人丙○○於審理中亦自承現罹
    患精神分裂症而在行政院國軍退除役官兵輔導委員會蘇澳榮民醫院（下稱榮民醫
    院）住院中，有蘇澳榮民醫院住院病患差假證明書一紙附卷可佐，則綜以被害人
    丙○○於警訊及審理中之證詞相比較，應以其在警訊中之指述堪為採信。
(二)就被告竊取車牌號碼ＲＥＪ─二五二號機車一節，雖被告坦承在宜蘭縣冬山鄉○○路，因見該機車停於路旁而將之騎走供己使用之事實，惟辯稱是別人不要的云
    云，然被告於警訊中即坦承竊取機車之事實（參見前揭警訊卷第二頁九十一年七
    月八日警訊筆錄），復於偵查中自承以自備鑰匙將該機車騎走供己使用之事實（
    參見前揭偵查卷第九頁九十一年七月八日偵訊筆錄），而被害人甲○○於警訊中
    ，亦明白指述前開機車在宜蘭縣冬山鄉○○路遭竊之事實（參見前揭警訊卷第五
    頁九十一年七月八日警訊筆錄），並有車輛竊盜、車牌失竊資料個別查詢報表，
    及贓物認領保管單一紙在卷可證，堪認被告竊取機車之犯行。
  (三)綜上所述，本件被告所辯顯係卸責之詞，不足採信，其竊盜犯行洵堪認定，應依
    法論科。
二、核被告乙○○所為，係犯刑法第三百二十條第一項竊盜罪。被告二次竊盜犯行，
    時間緊接，方法相同，觸犯犯罪構成要件相同之罪，顯係基於概括犯意為之，應
    依刑法第五十六條連續犯之規定，論以一罪，並加重其刑。爰審酌被告犯罪之動
    機、目的、竊得財物之價值，及犯罪後猶飾詞卸責等一切情狀，量處如主文所示
    之刑，並諭知易科罰金之折算標準，以示懲儆。被告持以竊取被害人甲○○機車
    所用之鑰匙一把，係屬被告所有，業據其在偵訊中自承在卷，依法宣告沒收之。
據上論斷，應依刑事訴訟法第二百九十九條第一項前段，刑法第五十六條、第三百二
十條第一項、第四十一條第一項前段、第三十八條第一項第二款，罰金罰鍰提高標準
條例第一條前段、第二條判決如主文。
本案經檢察官劉憲英到庭執行職務
中      華      民      國    九十三    年      三      月      十      日
                                  臺灣宜蘭地方法院刑事第四庭
                                        審判長法  官  林  惠  玲
                                              法  官  郭  顏  毓
                                              法  官  辜  漢  忠
右正本證明與原本無異。
如不服本判決，應於判決送達後十日內，向本院提出上訴狀。 （應附繕本）
                                              書記官  林  秀  麗
中      華      民      國    九十三    年      三      月      十一    日
附錄本案論罪科刑法條全文：
刑法第三百二十條第一項
意圖為自己或第三人不法之所有，而竊取他人之動產者，為竊盜罪，處五年以下有期
徒刑、拘役或五百元以下罰金。
